【裁判字號】    98,簡上,673
【裁判日期】    980811
【裁判案由】    賭博
【裁判全文】
臺灣板橋地方法院刑事判決             98年度簡上字第673號
上  訴  人  甲○○
即  被  告
上列上訴人即被告因賭博案件，不服本院98年度簡字第3183號中
華民國98年4 月29日第一審簡易判決（聲請處刑案號：98年度偵
字第7882號），提起上訴，本院管轄第二審之合議庭判決如下︰
    主  文
上訴駁回。
    事實及理由
一、本件經本院合議庭審理結果，認原審簡易判決以被告甲○○
    所為，係犯刑法第268 條意圖營利供給賭博場所罪及同條意
    圖營利聚眾賭博罪；其於98年1 月間某日起至同年3 月8 日
    止之密接時間，在同一地點供給賭博場所、聚眾賭博，乃基
    於單一營利目的之賭博犯意，而實行單一犯罪計畫，屬具反
    覆性及延續性之集合行為，而評價為構成要件之行為單數，
    應各論以一罪；另其以1 行為同時觸犯上開2 罪名，為想像
    競合犯，應依刑法第55條前段規定，從一情節較重之意圖營
    利聚眾賭博罪處斷；於審酌其曾因賭博案件，經本院以95年
    度簡字第4577號判處有期徒刑3 月，緩刑2 年確定，仍不知
    悛悔，不思從事正當工作以謀生計，罔視法治而供給賭博場
    所、聚眾賭博，助長投機風氣，影響社會善良風俗，且查獲
    之賭客及賭資非微，所生危害非輕，兼衡其素行、生活狀況
    、智識程度、犯罪之動機、目的、手段、坦承犯行之犯罪後
    態度等一切情狀，量處有期徒刑5 月，並諭知易科罰金之折
    算標準，暨對被告所有供其犯本件之罪所用及因本件犯罪所
    得之物，如附表所示，依同法第38條第1 項第2 款、第3 款
    規定，予以宣告沒收，認事用法及量刑均無不當，應予維持
    ，爰引用如附件原審判決書記載之事實、證據及理由。
二、被告雖執詞，以其係因經濟困難，無法維生，故實行本件犯
    行，且其取得之抽頭金僅8 、9 百元，竟遭判處有期徒刑5
    月，實屬過重等語，惟查其於警訊中已供明，扣案中之現金
    10,900元部分，係抽頭金乙節甚明（參見偵查卷第10頁），
    是其所辯，其犯罪所得之抽頭金為8 、9 百元乙節，顯非事
    實；又其陳稱，因經濟困難，故犯本件云云，復非可以之作
    為本件阻卻違法之事由，況就此部分，原審判決亦就其生活
    狀況暨犯罪動機，於科刑時併予審酌，業如前述，故其以此
    指摘原判決量刑過重云云，揆諸前開說明，亦係無憑。綜上
    所見，
    本件上訴實無理由，自應予駁回。
據上論斷，應依刑事訴訟法第455 條之1 第1 項、第3 項、第36
8 條、第373 條，判決如主文。
本案經檢察官黃佳權到庭執行職務。
中    華    民    國    98    年    8     月    11    日
                刑事第一庭  審判長法  官  王復生
                                  法  官  陳世旻
                                  法  官  朱敏賢
以上正本證明與原本無異。
不得上訴。
                                  書記官  李郁禎
中    華    民    國    98    年    8     月    11    日
附件
臺灣板橋地方法院刑事簡易判決          98年度簡字第3183號
聲  請  人  臺灣板橋地方法院檢察署檢察官
被      告  甲○○  女  49歲（民國○○年○月○○日生）
                    身分證統一編號：Ｚ000000000號
                    住臺北縣土城市○○路483巷13弄14號3樓
上列被告因賭博案件，經檢察官聲請以簡易判決處刑（98年度偵
字第7882號），本院判決如下：
    主  文
甲○○意圖營利，聚眾賭博，處有期徒刑伍月，如易科罰金，以
新臺幣壹仟元折算壹日。扣案如附表所示之物均沒收。
    事實及理由
一、本件犯罪事實及證據均引用檢察官聲請簡易判決處刑書之記
    載（如附件）。
二、核被告甲○○所為，係犯刑法第268 條意圖營利供給賭博場
    所罪及同條意圖營利聚眾賭博罪。按刑事法若干犯罪行為態
    樣，本質上原具有反覆、延續實行之特徵，立法時既予特別
    歸類，定為犯罪構成要件之行為要素，則行為人基於概括之
    犯意，在密切接近之一定時、地持續實行之複次行為，倘依
    社會通念，於客觀上認為符合一個反覆、延續性之行為觀念
    者，於刑法評價上，即應僅成立一罪。學理上所稱「集合犯
    」之職業性、營業性或收集性等具有重複特質之犯罪均屬之
    ，例如經營、從事業務、收集、販賣、製造、散布等行為概
    念者是（最高法院95年度臺上字第1079、3937、4686號判決
    意旨均可資參照）。是以被告於98年1 月間某日起至同年3
    月8 日17時45分許為警查獲時前之密接時間內，在同一地點
    供給賭博場所、聚眾賭博，且收取抽頭金，足認被告係基於
    單一營利目的之概括賭博犯意，而實行單一犯罪計畫下具有
    反覆、延續性質之集合行為，且刑法第268 條之罪係以「意
    圖營利」為要件，已隱含有「經營」之意思，構成要件之本
    質上亦具有反覆、延續實行之特徵，從而被告所為自應評價
    為構成要件之行為單數，並各論以一罪。又被告係以1 行為
    同時觸犯上開2 罪名，為想像競合犯，應依刑法第55條規定
    ，從一情節較重之意圖營利聚眾賭博罪處斷。審酌被告曾因
    賭博案件，經本院以95年度簡字第4577號判處有期徒刑3 月
    ，緩刑2 年確定（見卷附臺灣高等法院被告前案紀錄表），
    仍不知悛悔，不思從事正當工作以謀生計，罔視法治而供給
    賭博場所、聚眾賭博，助長投機風氣，影響社會善良風俗，
    且查獲之賭客及賭資非微，所生危害非輕，兼衡被告之品行
    、生活狀況、智識程度、犯罪之動機、目的、手段、坦承犯
    行之犯罪後態度等一切情狀，量處如主文所示之刑，並諭知
    易科罰金之折算標準。扣案如附表所示之物，係被告所有供
    犯罪所用及因犯罪所得之物，業據其供明在卷（見偵查卷宗
    第10頁、第124 頁），爰依刑法第38條第1 項第2 款及第3
    款規定宣告沒收。
三、依刑事訴訟法第449 條第1 項前段、第3 項、第454 條第2
    項、第450 條第1 項，刑法第268 條、第55條、第41條第1
    項前段、第38條第1 項第2 款、第3 款、刑法施行法第1 之
    1 條第1 項、第2 項前段，逕以簡易判決處刑如主文。
四、如不服本判決，得自收受送達之日起10日內向本院提出上訴
    狀，上訴於本院第二審合議庭（須附繕本）。
中    華    民    國    98    年    4     月    29    日
                  刑事第二十二庭  法  官  賴彥魁
上列正本證明與原本無異。
                                  書記官  顏偉林
中    華    民    國    98    年    4     月    29    日
附錄本案論罪科刑法條全文：
中華民國刑法第268 條
（圖利供給賭場或聚眾賭博罪）
意圖營利，供給賭博場所或聚眾賭博者，處 3 年以下有期徒刑，
得併科 3 千 元以下罰金。
附表：
┌──┬────┬────────┬───────┬──────────┐
│編號│扣案物品│      數量      │     性質     │     沒收之依據     │
├──┼────┼────────┼───────┼──────────┤
│ 一 │  麻將  │      壹副      │供犯罪所用之物│刑法第38條第1項第2款│
├──┼────┼────────┼───────┼──────────┤
│ 二 │ 撲克牌 │    壹拾伍副    │供犯罪所用之物│刑法第38條第1項第2款│
├──┼────┼────────┼───────┼──────────┤
│ 三 │  牌尺  │      肆支      │供犯罪所用之物│刑法第38條第1項第2款│
├──┼────┼────────┼───────┼──────────┤
│ 四 │  骰子  │      顆      │供犯罪所用之物│刑法第38條第1項第2款│
├──┼────┼────────┼───────┼──────────┤
│ 五 │搬風骰子│      壹顆      │供犯罪所用之物│刑法第38條第1項第2款│
├──┼────┼────────┼───────┼──────────┤
│ 六 │ 抽頭金 │新臺幣壹萬玖佰元│因犯罪所得之物│刑法第38條第1項第3款│
└──┴────┴────────┴───────┴──────────┘
臺灣板橋地方法院檢察署檢察官聲請簡易判決處刑書
                                      98年度偵字第7882號
    被      告  甲○○  女  49歲（民國○○年○月○○日生）
                        住臺北縣土城市○○路483巷13弄14
                          號3樓
                        國民身分證統一編號：Ｚ000000000號
上列被告因賭博案件，業經偵查終結，認為宜聲請以簡易判決處
刑，茲將犯罪事實及證據並所犯法條分敘如下：
        犯罪事實
一、甲○○基於意圖營利之犯意，自民國98年2 月間某日起，提
    供其向不知情之陳建順所承租位在臺北縣土城市○○街70巷
    22號2 樓之房屋（下稱上開處所）及麻將（含骰子3 顆、搬
    風1 顆、牌尺4 支）、撲克牌等賭具，供不特定賭客賭博財
    物，其麻將之賭法為臺灣麻將玩法，以新臺幣（下同）300
    元或200 元為底，每臺100 元，先胡牌或自摸者為贏家，胡
    牌者向放槍者收取底金加臺數之金額，自摸者則向其他三家
    收取底金加臺數之金額後，以200 元為底金者需給付抽頭金
    100 元予甲○○，以300 元為底金者則需給付抽頭金200 元
    予甲○○，每將多抽3 次；其撲克牌之賭法為「13支」玩法
    ，每人發牌13張，各分成前、中、後3 注（即3 張、5 張、
    5 張）比大小對賭，3 注全贏者（俗稱打槍）得向被打槍者
    收取100 元，多一層即需多給付100 元，每人每小時需給付
    抽頭金100 元予甲○○，甲○○即以此方式抽頭牟利。嗣於
    98年3 月8 日17時45 分 許，在上開處所，適有賭客王進龍
    、陳國增、林金喜、陳火烈、陳榮敏等5 人以撲克牌賭博財
    物；賭客王進吉、陳銘祥、林保谷、陳國森等4 人則以麻將
    賭博財物，而洪秋祿（另為不起訴處分）、張丁旺、黃進源
    、藍聰義、陳金花、孫徐來富等人在場觀看，為警當場查獲
    ，並扣得賭資8 萬7300 元 、抽頭金1 萬900 元、賭具麻將
    1 副、骰子3 顆、搬風1 顆、牌尺4 支及撲克牌15副等物（
    賭客及賭資部分由警方另依社會秩序維護法裁處）。
二、案經臺北縣政府警察局土城分局移送偵辦。
        證據並所犯法條
一、上揭犯罪事實，業據被告甲○○於警詢及本署偵查中供認不
    諱，核與證人陳火烈、王進吉、陳銘祥、林保谷、陳國森、
    張丁旺、黃進源、藍聰義、陳金花、孫徐來富、陳建順等11
    人於警詢之證述及證人王進龍、陳國增、林金喜、陳榮敏、
    洪秋祿等5 人於警詢及偵查中之證述相符，並有臺北縣政府
    警察局土城分局搜索扣押筆錄、扣押物品目錄表、扣押物品
    清單、現場圖2 紙、在場人名冊1 份、扣案物照片4 紙、現
    場照片10紙等在卷可佐，復有賭資8 萬7300元、抽頭金1 萬
    900 元、賭具麻將1 副、骰子3 顆、搬風1 顆、牌尺4 支及
    撲克牌15 副 等物扣案可證，被告犯嫌洵堪認定。
二、核被告所為，係犯刑法第268 條之意圖營利供給賭博場所及
    聚眾賭博罪嫌。被告以一行為觸犯上開2 罪名，為想像競合
    犯，請從較重之意圖營利聚眾賭博罪處斷。本件被告自98年
    2 月間某日起至98年3 月8 日為警查獲日止，提供給賭博場
    所及聚眾賭博財物，先後多次為前揭犯行，是於密集之時間
    、地點，持續侵害同一法益，且依社會通念，於客觀上其行
    為具有反覆、持續之性質，在刑法之評價上應僅成立一罪，
    請依集合犯論以一罪。扣案之抽頭金1 萬900 元、賭具麻將
    1 副、骰子3 顆、搬風1 顆、牌尺4 支及撲克牌15副，請依
    法宣告沒收。
三、依刑事訴訟法第451條第1項聲請以簡易判決處刑。
    此    致
臺灣板橋地方法院
中    華    民    國    98    年    3     月    25    日
                              檢察官  乙  ○  ○
本件係依刑事訴訟法簡易程序辦理，法院簡易庭得不傳喚被告、
輔佐人、告訴人、告發人等出庭，即以簡易判決處刑；被告、被
害人、告訴人等對告訴乃論案件，如已達成民事和解而要撤回告
訴或對非告訴乃論案件，認有受傳喚到庭陳述意見之必要時，請
即另以書狀向臺灣板橋地方法院簡易法庭陳述或請求傳訊。
中    華    民    國    98    年    4     月    1     日
                              書記官
附錄本案所犯法條全文：
中華民國刑法第268條（圖利供給賭場或聚眾賭博罪）
意圖營利，供給賭博場所或聚眾賭博者，處3 年以下有期徒刑，
得併科3 千元以下罰金。


司法院資訊處製作；財團法人民間司法改革基金會備份。
